【裁判字號】    88,易,3883
【裁判日期】    890320
【裁判案由】    竊盜
【裁判全文】
台灣台中地方法院刑事判決                        八十八年度易字第三八八三號
    公  訴  人  臺灣台中地方法院檢察署檢察官
    被      告  乙○○
                丙○○
右列被告因竊盜案件，經檢察官提起公訴（八十八年度偵字第一一一三號），本院判
決如左：
    主  文
乙○○共同竊盜，處有期徒刑肆月。
丙○○共同竊盜，累犯，處有期徒刑伍月。
    事  實
一、丙○○前於八十五年間因竊盜案件，經臺灣高等法院台中分院判處有期徒刑八月
    確定，甫於八十六年十月二十三日執行完畢。
二、丙○○於八十八年五月三日上午六、七時許，在台中縣大里市○○路與環河路口
    ，見車牌號碼ＲＵ─六一三六號自小客貨車（該車係甲○○所有，於八十八年四
    月二十日八時許在台中市○○區○○路、櫻花路口失竊，當時在不詳之人持有中
    ）內有拖鞋、電鋸等物，嗣適遇乙○○在台中縣大里市○○路大明加油站加油，
    丙○○即邀乙○○駕駛車牌號碼Ｈ六─六一七八號自小貨車（起訴書誤載為Ｈ六
    ─六一三六號自小客車）至該處竊取拖鞋，二人基於共同意圖為自己不法所有之
    犯意聯絡，由丙○○竊取ＲＵ─六一三六號自小客貨車車內拖鞋，乙○○則將所
    竊拖鞋搬置於Ｈ六─六一七八號自小貨車上，於同日上午七時五十分許為警當場
    查獲。
三、案經台中縣警察局霧峰分局移送臺灣臺中地方法院檢察署檢察官偵查起訴。
    理  由
一、訊據被告乙○○固坦承有載被告丙○○至右揭處所載拖鞋；被告丙○○坦承有於
    右揭時地拿拖鞋之事實不諱，惟均矢口否認有何竊盜犯行，被告丙○○並辯稱：
    僅係撿地下之拖鞋供家人穿用；被告乙○○則辯稱：並未搬拖鞋云云。經查，右
    揭犯罪事實業據被告乙○○、丙○○於警訊中坦承不諱，互核二人警訊中供述之
    情節相符，並據證人即查獲警員丁○○到庭結證：「當天我與王冠麟駕一部巡邏
    車到大明路環河路口時，看見被告二人在搬箱型車上的東西，便下車盤查，當時
    被告二人均在搬鞋子，被告開去的貨車上已有裝了箱子及散落的鞋子．．．」綦
    明，被告乙○○辯稱未搬拖鞋、被告丙○○辯稱僅撿地上之拖鞋云云，均不足採
    信。又扣案拖鞋均屬新品，或以繩子綁妥成雙、或以透明塑膠袋逐雙裝妥，業經
    當庭勘驗屬實，且當時拖鞋均係以紙箱裝著，並據被告供明在卷，亦與證人丁○
    ○結證查獲當時拖鞋之包裝外觀相符，再被告拿取之拖鞋有的係放置在ＲＵ─六
    一三六號自小客貨車上，並非均散落於地上，亦為被告所自承，另本案查獲當時
    ，ＲＵ─六一三六號自小客貨車上除拖鞋外，尚有眼鏡四百付、衣物十三件、電
    鑽三台等物（上開眼鏡、衣物、電鑽等物不在被告行竊之列），有贓物清冊乙紙
    在卷可按，其中眼鏡、衣物亦均屬新品，並逐付、逐件以透明塑膠袋包裝完妥，
    亦據當庭勘驗明確，依ＲＵ─六一三六號自小客貨車上置放物品之種類、數量並
    拖鞋之包裝外觀、放置方式及數量等，一般人均足認定扣案物品確係他人之所有
    物，參照被告丙○○自承當天所拿之拖鞋數量高達一百多雙，顯然並非僅係為供
    自己穿用，綜合上情，被告丙○○、乙○○前開所辯均屬事後卸責之詞，不足採
    信。本案事證明確，被告丙○○、乙○○竊盜犯行洵堪認定。
二、核被告乙○○、丙○○所為均係犯刑法第三百二十條第一項之竊盜罪。被告二人
    間有犯意聯絡、行為分擔，均為共同正犯。又被告丙○○前於八十五年間因竊盜
    案件，經臺灣高等法院台中分院判處有期徒刑八月確定，甫於八十六年十月二十
    三日執行完畢，有台灣高等法院被告全國前案紀錄表附卷可按，其於有期徒刑執
    行完畢五年以內再犯本件有期徒刑以上之罪，應依刑法第四十七條之規定論以累
    犯，加重其刑。爰審酌被告丙○○曾竊盜前科紀錄，被告二人聯手竊取他人財物
    ，影響社會治安，並參酌渠等犯罪目的、手段、所得財物、對被害人所生危害及
    其生活狀況、智識程度、犯後猶飾詞圖卸刑責，毫無悛悔之意，犯後態度不良等
    一切情狀，分別量處如主文所示之刑。
據上論斷，應依刑事訴訟法第二百九十九條第一項前段，刑法第三百二十條第一項、
第二十八條、第四十七條，罰金罰鍰提高標準條例第一條前段，判決如主文。
中        華        民        國    八十九    年    三    月    二十    日
                                臺灣臺中地方法院刑事第二庭
                                    法  官  呂麗玉
右正本證明與原本無異。
如不服本判決，應於判決送達後十日內向本院提出上訴狀，上訴於臺灣高等法院臺中
分院( 須附繕本 )。
                                    書記官
中        華        民        國    八十九    年    三    月    二十二  日
附錄：
刑法第三百二十條第一項
意圖為自己或第三人不法之所有，而竊取他人之動產者，為竊盜罪，處五年以下有期
徒刑、拘役或五百元以下罰金。


司法院資訊處製作；財團法人民間司法改革基金會備份。
